【裁判字號】    95,訴,683
【裁判日期】    950315
【裁判案由】    毒品危害防制條例
【裁判全文】
臺灣高雄地方法院刑事判決               95年度訴字第683號
公  訴  人  臺灣高雄地方法院檢察署檢察官
被      告  乙○○
                    （另案於臺灣高雄第二監獄執行中）
上列被告因毒品危害防制條例案件，經檢察官提起公訴（95年度
毒偵字第973 號）嗣因被告就被訴事實為有罪之陳述，經本院告
知簡式審判程序意旨，並聽取公訴人及被告之意見後，本院合議
庭裁定由受命法官獨任依簡式審判程序審理，判決如下：
    主  文
乙○○施用第一級毒品，累犯，處有期徒刑玖月。扣案之注射針
筒壹支、夾鏈袋壹個均沒收之。
    事  實
一、乙○○前於民國91年間，因違反毒品危害防制條例案件，經
    本院以91年度毒聲字第6315號裁定令入戒治處所施以強制戒
    治1 年，嗣因已屆滿3 月，其成效經評定為合格，無繼續戒
    治之必要，再經本院以92年度毒聲字第4990號裁定停止戒治
    ，所餘戒治期間，付保護管束，並於92年8 月25日停止戒治
    出所，指揮書執行完畢日期為92年11月7 日，未經撤銷，視
    為強制戒治期滿，並經本院以91年度訴字第3237號判處有期
    徒刑7 月確定，甫於93年7 月7 日縮短刑期執行完畢。詎其
    仍不思戒除毒癮，明知海洛因係毒品危害防制條例第2 條第
    2 項第1 款所明定之第一級毒品，不得非法持有、施用，竟
    仍於前開強制戒治執行完畢釋放後5 年內，基於施用第一級
    毒品海洛因之犯意，於94年12月16日中午12時許，在高雄縣
    鳥松鄉○○路某水溝旁，以將海洛因摻水稀釋放入注射針筒
    後施打之方式，施用第一級毒品海洛因1 次。嗣於同日中午
    12時45分許，在高雄縣鳥松鄉○○村○○路3 巷15號旁空地
    為警查獲，當場扣得注射針筒1 支、夾鏈袋1 個，並經採集
    其尿液送驗而知悉上情。
二、案經高雄縣政府警察局仁武分局報告臺灣高雄地方法院檢察
    署檢察官偵查起訴。
    理  由
壹、程序方面
    按本件被告乙○○所犯係死刑、無期徒刑、最輕本刑為3 年
    以上有期徒刑以外之罪，其於準備程序就前揭被訴事實為有
    罪之陳述，經受命法官告知簡式審判程序之旨，並聽取其與
    公訴人之意見後，本院認無不得或不宜改依簡式審判程序進
    行之處，爰依刑事訴訟法第273 條之1 第1 項、第284 條之
    1 ，裁定本件由受命法官獨任進行簡式審判程序，合先敘明
    。
貳、實體方面
一、上揭事實，已據被告於本院審理中坦承不諱，且其於94年12
    月16日經警查獲時所採驗之尿液，經送往臺灣檢驗科技股份
    有限公司以GC/MS 方法（氣相層析/ 質譜儀法）檢驗，結果
    確呈第一級毒品海洛因代謝後嗎啡之陽性反應，此有卷附該
    公司94年12月28日報告編號KH2005C0000000號濫用藥物尿液
    檢驗報告（見95年度毒偵字第973 號卷第14頁）、高雄縣政
    府警察局仁武分局鳥松分駐所偵辦毒品案件嫌疑犯尿液採證
    檢驗對照表（見警卷第14頁）各1 紙在卷可稽，足認被告上
    開自白確與事實相符，洵堪採為論罪科刑之依據。
二、被告曾於91年間，因違反毒品危害防制條例案件，經本院以
    91年度毒聲字第6315號裁定令入戒治處所施以強制戒治1 年
    ，嗣因已屆滿3 月，其成效經評定為合格，無繼續戒治之必
    要，再經本院以92年度毒聲字第4990號裁定停止戒治，所餘
    戒治期間，付保護管束，並於92年8 月25日停止戒治出所，
    指揮書執行完畢日期為92年11月7 日，未經撤銷，視為強制
    戒治期滿，並經本院以91年度訴字第3237號判處有期徒刑7
    月確定，甫於93年7 月7 日縮短刑期執行完畢等情，有臺灣
    高等法院被告前案紀錄表、本院被告院內索引卡紀錄表、臺
    灣高雄地方法院檢察署刑案資料查註紀錄表、全國施用毒品
    案件記錄表各1 份在卷可查，被告於強制戒治執行完畢釋放
    後，5 年內再為本件施用毒品犯行，自應依法論罪科刑。是
    以本件事證明確，被告犯行堪堪以認定。
三、按海洛因係毒品危害防制條例第2 條第2 項第1 款所稱之第
    一級毒品，是被告施用海洛因之行為，係犯該條例第10條第
    1 項之施用第一級毒品罪。被告持有第一級毒品，嗣進而施
    用之，持有之低度行為應為施用之高度行為所吸收，不另論
    罪。又被告曾於91年間因施用毒品案件，並經本院以91年度
    訴字第3237號判處有期徒刑7 月確定，於93年7 月7 日執行
    完畢等情，有臺灣高等法院被告前案紀錄表、臺灣高雄地方
    法院檢察署刑案資料查註紀錄表在卷可按，其受有期徒刑執
    行完畢，5 年內再犯有期徒刑以上之罪，為累犯，應依刑法
    第47條之規定，加重其刑。
四、爰審酌被告前已因施用毒品案件經觀察、勒戒及強制戒治，
    並經判處有期徒刑7 月確定，其並已入監執行完畢，業如上
    述，又甫於94年間因施用第一級毒品，經本院以94年度訴字
    第2454號判處有期徒刑1 年確定（此部分不構成累犯），有
    上開前科紀錄表可查，本應徹底戒除毒癮，不料其竟仍繼續
    施用毒品，已如上述，顯見其並無戒除毒害之決心，本不宜
    寬貸，惟念其施用毒品乃自戕一己之身體健康，並具有病患
    性人格之特質，行為本身對社會所造成之危害並非直接、鉅
    大，且犯後坦承犯行，並考量其施用毒品之期間及次數等一
    切情狀，量處如主文所示之刑，以資懲儆。又扣案之注射針
    筒1 支、夾鏈袋1 個，為被告所有，供施用第一級毒品海洛
    因所用之物，業據被告供明在卷（見本院卷第24頁），惟無
    證據證明係專供施用毒品使用，故非屬毒品危害防制條例第
    18條第1 項前段規定之專供施用毒品之器具，爰依刑法第38
    條第1 項第2 款規定，宣告沒收之。
據上論斷，應依刑事訴訟法第273 條之1 第1 項、第284條之1、
第299 條第1 項前段，毒品危害防制條例第10條第1 項，刑法第
11條、第47條、第38條第1 項第2 款，判決如主文。
本案經檢察官甲○○到庭執行職務。
中    華    民    國    95    年    3     月    15    日
                  刑事第三庭    法  官  錢衍蓁
以上正本證明與原本無異。
如不服本判決，應於判決送達後10日內，向本院提出上訴狀。
中    華    民    國    95    年    3     月    15    日
                                書記官   鄭淑臻
毒品危害防制條例第10條
施用第1級毒品者，處6月以上5年以下有期徒刑。
施用第2級毒品者，處3年以下有期徒刑。


司法院資訊處製作；財團法人民間司法改革基金會備份。
